【裁判字號】    95,訴,1530
【裁判日期】    950621
【裁判案由】    搶奪
【裁判全文】
臺灣高雄地方法院刑事判決              95年度訴字第1530號
公  訴  人  臺灣高雄地方法院檢察署檢察官
被      告  丁○○
                    （現另案於臺灣高雄第二監獄執行中）
上列被告因搶奪案件，經檢察官提起公訴（95年度偵字第3619、
5890號） ，本院判決如下：
    主  文
丁○○共同連續意圖為自己不法之所有，而搶奪他人之動產，累
犯，處有期徒刑壹年捌月。
    事  實
一、丁○○曾於民國90年間因毒品危害防制條例案件，經本院以
    90年度訴字第2321號判處應執行有期徒刑9 月確定；復因贓
    物案件，經本院以90年度易字第2476號判處有期徒刑5 月確
    定，並經臺灣高雄地方法院檢察署檢察官聲請本院以91年度
    聲字第2538號裁定應合併執行有期徒刑1 年2 月，於92年9
    月8 日執行完畢。詎仍不知悔改：
  (一)基於意圖為自己不法所有之搶奪概括犯意，或與真實姓名年
    籍不詳綽號「福仔」之成年男子，或與劉慶章（另經本院以
    95年度訴字第535 號判處有期徒刑6 月確定），共同基於犯
    意聯絡，於如附表所示之時間、地點，搶奪如附表所示之人
    之財物（其犯罪之時間、地點、行為人、犯罪手法、被害人
    及搶奪所得財物均如附表所示）。
  (二)復明知車號NZX-869 號重型機車係綽號「福仔」之成年男子
    竊盜所得之贓車（為甲○○所有，於95年1 月9 日7 時許，
    在高雄市○○區○○路439 號失竊），竟仍基於收受贓物之
    故意，於95年1 月9 日8 時至9 時許，在高雄縣大寮鄉昭明
    村某處，向「福仔」收受上開贓車，供其與不知情之劉慶章
    作為如附表編號二所示搶奪他人財物之交通工具使用。
  (三)嗣於95年1 月19日12時30分許，經警調閱高雄市○○區○○
    街與行義街口監視錄影系統，循線在高雄市○○區○○路52
    6 號空屋內查獲，並扣得丁○○搶奪所得之BENQ廠牌行動電
    話、BENTEN廠牌行動電話、MOTOROLA廠牌行動電話、銀色HP
    廠牌iPOQ1 、銀色行動碟各1 支、大帑殿VIP 卡、特力屋出
    入證、合作金庫銀行支票各1 張，復前往不知情之張簡再添
    位於高雄縣大寮鄉○○○ 路329 巷4 號住處，經徵得張簡再
    添同意後執行搜索，而扣得丁○○搶奪所得之手提袋3 個及
    皮夾1 個。
二、案經高雄市政府警察局小港分局報請臺灣高雄地方法院檢察
    署檢察官偵查起訴，經被告為有罪之陳述後，本院裁定依簡
    式審判程序審理。
    理  由
一、按除被告所犯為死刑、無期徒刑、最輕本刑為3 年以上有期
    徒刑之罪或高等法院管轄第一審案件者外，於法院行準備程
    序進行中，被告先就被訴事實為有罪之陳述時，審判長得告
    知被告簡式審判程序之旨，並聽取當事人、代理人、辯護人
    及輔佐人之意見後，裁定進行簡式審判程序；且受命法官行
    準備程序，與法院或審判長有同一之權限；又簡式審判程序
    之證據調查，不受刑事訴訟法第159 條第1 項、第161 條之
    2 、第161 條之3 、第163 條之1 及第164 條至第170 條規
    定之限制，刑事訴訟法第273 條之1 第1 項、第279 條第2
    項前段、第273 條之2 分別定有明文。被告丁○○所為係犯
    死刑、無期徒刑、最輕本刑為3 年以上有期徒刑以外之罪，
    其於準備程序中就被訴事實為有罪之陳述，經受命法官告知
    簡式審判程序之旨，並聽取公訴人、被告之意見後，本院合
    議庭認為適宜由受命法官獨任進行簡式審判程序，依刑事訴
    訟法第273 條之1 第1 項規定，裁定由受命法官獨任進行審
    判程序，合先敘明。
二、上揭犯罪事實，業據被告於警、偵訊及本院審理時供承不諱
    ，核與證人即共犯劉慶章於警、偵訊供述之情節相符，並據
    證人即被害人辛○○、壬○○、庚○○、乙○○、戊○○於
    警詢及己○○於警、偵訊分別指訴明確，且經證人張簡文璋
    、謝勝明、張簡再添、李偉民、林世明於警詢時證述屬實，
    復有車輛竊盜、車牌失竊資料個別查詢報表1 份、搜索扣押
    筆錄3 份、扣押物品目錄表2 份、贓物認領保管單4 份、監
    視系統翻拍照片6 張及查獲照片3 張在卷可憑，此外，並有
    扣案之被告搶奪所得之BENQ廠牌行動電話、BENTEN廠牌行動
    電話、MOTOROLA廠牌行動電話、銀色HP廠牌iPOQ1 、銀色行
    動碟各1 支、大帑殿VIP 卡、特力屋出入證、合作金庫銀行
    支票各1 張、手提手提袋3 個及皮夾1 個可資佐證。被告之
    任意性自白，應與事實相符，堪予採信。本案事證明確，被
    告上開犯行，堪以認定，應予依法論科。
三、核被告如事實欄(一)所為，均係犯刑法第325 條第1 項之搶奪
    罪；如事實欄(二)所為，係犯刑法第349 條第1 項之收受贓物
    罪。被告與綽號「福仔」之成年男子間，就如附表編號一、
    三、四、五、六所示搶奪犯行；與劉慶章間，就如附表編號
    二所示搶奪犯行間，分別具有犯意聯絡及行為分擔，為共同
    正犯。被告先後所為6 次搶奪行為，均時間緊接，所犯罪名
    相同，顯係出於概括之犯意為之，為連續犯，應依連續犯之
    規定論以一罪，並依法加重其刑。被告所犯上開收受贓物罪
    與搶奪罪間，有方法結果之牽連關係，應從一重以搶奪罪處
    斷。又被告曾於90年間因毒品危害防制條例案件，經本院以
    90 年 度訴字第2321號判處應執行有期徒刑9 月確定；復因
    贓物案件，經本院以90年度易字第2476號判處有期徒刑5 月
    確定，並經臺灣高雄地方法院檢察署檢察官聲請本院以91年
    度聲字第2538號裁定應合併執行有期徒刑1 年2 月，於92年
    9 月8 日執行完畢，此有台灣高等法院被告前案紀錄表1 份
    在卷可稽，其前受有期徒刑之執行完畢後，5 年內再犯本件
    有期徒刑以上之罪，為累犯，應依刑法第47條之規定，加重
    其刑，並依法遞加重之。爰審酌被告有毒品、贓物等犯罪前
    科，素行非佳，有臺灣高等法院被告前案紀錄表在卷可參，
    詎仍不知悔悟，且被告年輕力壯、四肢健全，竟不思正當工
    作以獲取報酬，反動輒以搶奪被害人財物之方式，冀得不法
    之財物，嚴重影響被害人之人身安全及社會秩序，復無視法
    令之禁止而收受贓物，亦屬非是，並衡量被告之犯罪手段，
    及各次犯罪所得財物非少，惟念其犯後尚能坦承犯行，態度
    良好等一切情狀，量處如主文所示之刑。至扣案之安全帽1
    頂及外套1 件，雖係共犯劉慶章所有，且係於劉慶章與被告
    共犯如附表編號二所示搶奪犯行時所穿、戴之物，業據共犯
    劉慶章於警詢時供承在卷，惟依現行道路交通安全規則第88
    條第2 項規定，騎乘機車應配戴安全帽，是共犯劉慶章於乘
    坐機車時配戴安全帽，乃符合上開規定，尚難以共犯劉慶章
    乘坐機車行搶時配戴安全帽，即認共犯劉慶章配戴安全帽是
    為行搶時隱匿容貌之故意行為，是扣案之安全帽1 頂，自難
    認係供共犯劉慶章犯搶奪罪所用之物，爰依法不予宣告沒收
    ；另外套1 件，應為共犯劉慶章日常之衣著，與被告所犯搶
    奪罪行無直接關係，亦非違禁物，亦不予宣告沒收，附此敘
    明。
據上論斷，應依刑事訴訟法第299 條第1 項前段、第273 條之1
第1 項、第284 條之1 ，刑法第28條、第56條、第325 條第1項
、第349 條第1 項、第55條、第47條，判決如主文。
本案經檢察官丙○○到庭執行職務。
中    華    民    國    95    年    6     月    21    日
                  刑事第十三庭  法  官  劉惠娟
以上正本證明與原本無異。
如不服本判決，應於判決送達後10日內，向本院提出上訴狀。
中    華    民    國    95    年    6     月    21    日
                                書記官  陳素徵
附表：
┌──┬────┬────┬───┬───┬────────┬────────┐
│編號│犯罪時間│犯罪地點│行為人│被害人│犯罪手法及搶奪所│備     註       │
│    │        │        │      │      │得財物          │                │
├──┼────┼────┼───┼───┼────────┼────────┤
│ 一 │94年12月│高雄市小│丁○○│辛○○│由「福仔」駕駛其│                │
│    │29日20時│港區平治│、真實│      │竊盜所得之車牌號│                │
│    │5 分許  │街與行義│姓名不│      │碼「UX-8353 」號│                │
│    │        │街口    │詳綽號│      │自小客車，搭載李│                │
│    │        │        │「福仔│      │學人及不知情之張│                │
│    │        │        │」之成│      │簡文璋，行抵左列│                │
│    │        │        │年男子│      │地點，趁辛○○不│                │
│    │        │        │      │      │備之際，由丁○○│                │
│    │        │        │      │      │下手搶奪其所有黑│                │
│    │        │        │      │      │色皮包1 只（內含│                │
│    │        │        │      │      │身分證、健保卡、│                │
│    │        │        │      │      │郵局存摺、印章、│                │
│    │        │        │      │      │筆記本、華南銀行│                │
│    │        │        │      │      │現金卡），得手後│                │
│    │        │        │      │      │，3 人即棄車逃逸│                │
├──┼────┼────┼───┼───┼────────┼────────┤
│ 二 │95年1 月│高雄縣林│丁○○│壬○○│由丁○○騎乘車號│於同日16時30分許│
│    │9 日11時│園鄉東林│、劉慶│      │NZX-869 號重型機│，由丁○○持該搶│
│    │30分許  │西路480 │章    │      │車搭載劉慶章，行│得之OKWAP 廠牌手│
│    │        │號前    │      │      │經左列地點時，趁│機，至位於高雄縣│
│    │        │        │      │      │壬○○不及防備之│林園鄉○○路○段│
│    │        │        │      │      │際，由劉慶章下手│34號之「金永利通│
│    │        │        │      │      │搶奪其所有紅色皮│訊行」，以500 元│
│    │        │        │      │      │包1 只（內含現金│之價格，變賣予不│
│    │        │        │      │      │新台幣﹝下同﹞60│知情之林世明，得│
│    │        │        │      │      │0 元、OKWAP 廠牌│款朋分花用      │
│    │        │        │      │      │手機1 支），得手│                │
│    │        │        │      │      │後，旋即共同騎乘│                │
│    │        │        │      │      │上開機車逃離現場│                │
│    │        │        │      │      │                │                │
├──┼────┼────┼───┼───┼────────┼────────┤
│ 三 │95年1月1│高雄縣鳳│丁○○│庚○○│由「福仔」騎乘車│                │
│    │5日20時 │山市武慶│、「福│      │號不詳之機車搭載│                │
│    │許      │二路56巷│仔」  │      │丁○○，行至左列│                │
│    │        │32號前  │      │      │地點，趁庚○○不│                │
│    │        │        │      │      │及注意之際，由李│                │
│    │        │        │      │      │學人下手搶奪其所│                │
│    │        │        │      │      │有手提袋1 只（內│                │
│    │        │        │      │      │含現金2,000 元、│                │
│    │        │        │      │      │手機2 支、皮夾、│                │
│    │        │        │      │      │行動牒各1 個、信│                │
│    │        │        │      │      │用卡、金融卡各1 │                │
│    │        │        │      │      │張），得手後，旋│                │
│    │        │        │      │      │即騎乘上開機車逃│                │
│    │        │        │      │      │逸              │                │
├──┼────┼────┼───┼───┼────────┼────────┤
│ 四 │95年1月1│高雄縣鳳│丁○○│己○○│由「福仔」騎乘車│                │
│    │5 日21時│山市林森│、「福│      │號不詳之機車搭載│                │
│    │15分許  │路家樂福│仔」  │      │丁○○，行至左列│                │
│    │        │大賣場卸│      │      │地點，趁己○○不│                │
│    │        │貨區旁  │      │      │及注意之際，由李│                │
│    │        │        │      │      │學人下手搶奪其所│                │
│    │        │        │      │      │有米白色皮包1 只│                │
│    │        │        │      │      │（內含現金700 元│                │
│    │        │        │      │      │、BENQ廠牌手機1 │                │
│    │        │        │      │      │支、健保卡、汽車│                │
│    │        │        │      │      │駕照、行照、信用│                │
│    │        │        │      │      │卡、提款卡、特力│                │
│    │        │        │      │      │屋卡、大帑店卡、│                │
│    │        │        │      │      │支票各1 張），得│                │
│    │        │        │      │      │手後，旋即騎乘上│                │
│    │        │        │      │      │開機車逃逸      │                │
├──┼────┼────┼───┼───┼────────┼────────┤
│ 五 │95年1 月│屏東縣東│丁○○│乙○○│由「福仔」騎乘車│                │
│    │17日13時│港鎮鎮海│、「福│      │號不詳之機車搭載│                │
│    │30分許  │路1 之55│仔」  │      │丁○○，行至左列│                │
│    │        │號前    │      │      │地點，趁乙○○不│                │
│    │        │        │      │      │及注意之際，由李│                │
│    │        │        │      │      │學人下手搶奪其所│                │
│    │        │        │      │      │有皮包1 只（內含│                │
│    │        │        │      │      │現金1000元、手機│                │
│    │        │        │      │      │1 支、身份證、汽│                │
│    │        │        │      │      │車駕照、行照、國│                │
│    │        │        │      │      │泰世華銀行白金卡│                │
│    │        │        │      │      │、第一銀行提款卡│                │
│    │        │        │      │      │各1 張），得手後│                │
│    │        │        │      │      │，旋即騎乘上開機│                │
│    │        │        │      │      │車逃逸          │                │
├──┼────┼────┼───┼───┼────────┼────────┤
│ 六 │95年1月 │高雄縣鳳│丁○○│戊○○│由「福仔」騎乘車│                │
│    │19日0時 │山市誠正│、「福│      │號不詳之機車搭載│                │
│    │10分    │里黃埔新│仔」  │      │丁○○，行至左列│                │
│    │        │村西五巷│      │      │地點，趁戊○○不│                │
│    │        │口      │      │      │及防備之際，由李│                │
│    │        │        │      │      │學人下手搶奪其所│                │
│    │        │        │      │      │有手提袋1 只（內│                │
│    │        │        │      │      │含手機1 支、PDA1│                │
│    │        │        │      │      │支、鑰匙2 串、護│                │
│    │        │        │      │      │士識別證1 張），│                │
│    │        │        │      │      │得手後，旋即騎乘│                │
│    │        │        │      │      │上開機車逃逸    │                │
└──┴────┴────┴───┴───┴────────┴────────┘
附錄本案論罪科刑之法條全文：
中華民國刑法第325條
意圖為自己或第三人不法之所有，而搶奪他人之動產者，處6 月
以上5 年以下有期徒刑。
因而致人於死者，處無期徒刑或7 年以上有期徒刑，致重傷者，
處3 年以上10年以下有期徒刑。
第1 項之未遂犯罰之。
中華民國刑法第349條
收受贓物者，處3 年以下有期徒刑、拘役或500 元以下罰金。
搬運、寄藏、故買贓物或為牙保者，處5 年以下有期徒刑、拘役
或科或併科1 千元以下罰金。
因贓物變得之財物，以贓物論。


司法院資訊處製作；財團法人民間司法改革基金會備份。
